# 求助陈版主，所有者权益变动表填列的疑问

提问人：liuweisheng 时间：2021-10-07 10:09:00
2021 年A公司按照每股 1 元收购B公司100%股权，B公司收购前未分配利润余额 1000 万。
这 1000 万未分配利润在 2021 年A公司所有者权益变动表哪个明细列示
（一）综合收益总额
（二）所有者投入和减少资本
1. 所有者投入的普通股
2 ．其他权益工具持有者投入资本
3 ．股份支付计入所有者权益的金额
4 ．其他
（三）利润分配
1 ．提取盈余公积
2. 提取一般风险准备
3 ．对所有者（或股东）的分配
4 ．其他
（四）所有者权益内部结转
1 ．资本公积转增资本（或股本）
2 ．盈余公积转增资本（或股本）
3 ．盈余公积弥补亏损
4 ．设定受益计划变动额结转留存收益
5. 其他综合收益结转留存收益
6. 其他
（五）专项储备
1 ．本期提取
2 ．本期使用
（六）其他
是（六）其他吗 谢谢版主解惑

回答人：chenyiwei
和前面帖子涉及的被合并方资本公积基本类似，但在合并报表中，只有本期的净利润和利润分配等本期发生额导致的变动是正常列入“综合收益总额”、“利润分配”等项目中的。